臺灣桃園地方法院民事簡易判決　　　　110年度桃簡字第408號
　
原　　　告　陳玟理　
訴訟代理人　趙晊成律師
被　　　告　游晴卉　
　
上列當事人間確認本票債權不存在事件，本院於民國110 年10月
14日言詞辯論終結，判決如下：
    主    文
確認被告執有原告所簽發如附表所示之本票，對原告之本票債權
於超過新臺幣陸拾伍萬伍仟肆佰元部分不存在。
訴訟費用由被告負擔。
    事實及理由
一、按簡易訴訟之訴狀送達後，原告不得將原訴變更或追加他訴
    ，但擴張或減縮應受判決事項之聲明者，不在此限，民事訴
    訟法第436 條第2 項、第255 條第1 項第3 款分別定有明文
    。經查，原告原起訴聲明請求確認被告所執如附表所示本票
    （下稱系爭本票），於超過新臺幣（下同）415,400 元之範
    圍，對原告之本票債權不存在。嗣於本院110 年10月14日言
    詞辯論期日變更聲明為：確認被告所執系爭本票，於超過65
    5,400 元之範圍，對原告之本票債權不存在（見本院卷第31
    頁）。原告所為上開訴之變更，核屬聲明之減縮，與前揭規
    定相符，應予准許。
二、原告主張：原告前因資金需求，而於107 年1 月12日與原告
    簽訂合作契約書，向被告借款80萬元，約定借款期間為一年
    ，原告並簽發系爭本票以為擔保。嗣原告已償還384,600 元
    萬元，僅積欠655,400 元。詎被告卻以遠逾其債權之數額對
    原告聲請強制執行，爰依法提起本訴，請求確認系爭本票超
    過655,400 元部分對於原告之債權不存在等語。並聲明：如
    主文第一項所示。
三、被告則以：
    伊對於原告主張已清償384,600 元，兩造間僅積欠655,400
    元之事實並不爭執等語。
四、按確認法律關係之訴，非原告有即受確認判決之法律上利益
    者，不得提起之，民事訴訟法第247 條第1 項前段定有明文
    。而所謂即受確認判決之法律上利益，指因法律關係之存否
    不明確，致原告在私法上之地位有受侵害之危險，而此項危
    險得以對被告之確認判決除去而言（見最高法院27年度上字
    第316 號、52年台上字第1240號判例要旨）。查本件被告持
    有原告簽發系爭本票聲請系爭本票裁定，而原告主張被告以
    遠逾其債權之數額對原告聲請強制執行，則兩造就原告應否
    負擔系爭本票債務有所爭執，此法律關係之存否不明確，致
    原告在私法上之地位有受侵害之危險，而此項危險得以對於
    被告之確認判決除去之，是原告有即受確認判決之法律上利
    益，揆諸前揭說明，原告提起本件確認之訴，應予准許。
五、次按本票固為無因證券，票據債務人不得以自己與發票人或
    執票人前手間所存在之抗辯事由，對抗執票人。然發票人非
    不得以自己與執票人間所存之抗辯事由對抗執票人，此觀諸
    票據法第13條本文規定之反面解釋可明（最高法院81年度台
    上字第879 號判決要旨可資參照）。本件原告主張之事實，
    業據提出系爭本票裁定為證，並據本院依職權調取系爭本票
    裁定卷宗核閱無訛，亦為兩造所不爭執，堪信為真。職是，
    原告主張僅餘655,400 元未償，既經認定屬實，則原告請求
    確認被告所持有之系爭本票，於票面金額超過655,400 元部
    分，對原告之本票債權不存在，即屬有據。
六、綜上所述，原告請求確認被告持有之系爭本票，對原告之本
    票債權超過655,400 元部分不存在，為有理由，應予准許。
七、本件事證已臻明確，兩造其餘主張、陳述及所提之證據，經
    審酌均與判決結果不生影響，爰不一一論列，附此敘明。
八、訴訟費用負擔之依據：民事訴訟法第78條。
　
中    華    民    國   110    年    10    月    28    日
                  桃園簡易庭  法  官  汪智陽
以上正本係照原本作成。
如不服本判決，應於送達後20日內，向本院提出上訴狀並表明上
訴理由，如於本判決宣示後送達前提起上訴者，應於判決送達後
20日內補提上訴理由書（須附繕本）。
如委任律師提起上訴者，應一併繳納上訴審裁判費。
中    華    民    國   110    年    10    月    28    日
                              書記官  陳家蓁
 附表：
┌─┬─────┬─────┬───────┬───────┐
│編│票據號碼  │ 票面金額 │    發票日    │ 到期日       │
│號│          │（新臺幣）│   （民國）   │（民國）      │
├─┼─────┼─────┼───────┼───────┤
│一│CH468252  │80萬元    │107年1 月12日 │108年2 月12日 │
├─┴─────┴─────┴───────┴───────┤
│臺灣新竹地方法院109 年度司票字第901 號裁定准予強制執行。  │
└─────────────────────────────┘